【裁判字號】    89,台上,2985
【裁判日期】    890525
【裁判案由】    重傷害
【裁判全文】
最高法院刑事判決                              八十九年度台上字第二九八五號
    上  訴  人 甲○○
右上訴人因重傷害案件，不服台灣高等法院台南分院中華民國八十九年三月二十九日
第二審判決（八十九年度上訴字第二四六號，起訴案號：台灣雲林地方法院檢察署八
十八年度偵字第五三三五號），提起上訴，本院判決如左：
    主  文
上訴駁回。
    理  由
按刑事訴訟法第三百七十七條規定，上訴於第三審法院，非以判決違背法令為理由，
不得為之，是當事人提起第三審上訴，應以原判決違背法令為理由，係屬法定要件。
如果上訴理由狀並未依據卷內訴訟資料，具體指摘原判決不適用何種法則或如何適用
不當，或所指原判決之違法情事，顯與法律規定得為第三審上訴理由之違法情形不相
適合時，均應認其上訴為違背法律上之程式，予以駁回。本件原判決綜合調查證據之
結果，維持第一審變更檢察官起訴法條論處上訴人甲○○使人受重傷未遂罪刑之判決
，駁回其在第二審之上訴，已詳敘所憑之證據及認定之理由，並對上訴人所辯各節，
如何不足採信，均已依據卷內資料，詳予指駁，從形式上觀察，並無違背法令之處。
而使人受重傷未遂與普通傷害之區別，以加害時有無致人受重傷之故意為斷。上訴人
雖僅砍被害人蔡尚格左手臂一刀，然以鋒利之西瓜刀猛砍人之手臂，足以使手臂斷折
而毀敗機能，為眾所周知之事實，自亦為上訴人所明知，上訴人竟持鋒利之西瓜刀猛
砍被害人之左臂，致被害人左前臂受有長十三公分之深度割傷合併尺神經正中神經尺
動脈斷裂、掌骨骨折、淺屈指肌及深屈指肌、掌長肌屈拇長肌撓側及尺側屈腕肌肌腱
斷裂共計肌腱斷裂十一條、神經二條、動脈一條，經手術接合及復健後，機能雖未完
全毀敗，惟已無法回復受傷前之功能，原審參酌扣案之西瓜刀因而自刀刃與刀柄接合
處完全斷裂，顯見其用力甚猛，因認上訴人有使被害人受重傷之故意，而論以使人受
重傷未遂罪刑，經核並無不合。上訴意旨，並未依據卷內資料，具體指摘原判決如何
違背法令，仍執陳詞，稱其取出西瓜刀欲嚇被害人，被害人一時害怕，左手用力往上
撥，致被刀傷及左手腕內側，且因往上撥之力道不小，而受有較深之刀傷云云，而為
事實之爭辯，並對原審採證認事之職權行使，任意指摘，難謂已符合首揭法定上訴要
件，其上訴違背法律上之程式，應予駁回。
據上論結，應依刑事訴訟法第三百九十五條前段，判決如主文。
中      華      民      國    八十九    年      五      月    二十五    日
                              最高法院刑事第七庭
                                  審判長法官  謝  家  鶴
                                        法官  洪  文  章
                                        法官  花  滿  堂
                                        法官  陳  世  淙
                                        法官  洪  佳  濱
      右正本證明與原本無異
                                              書  記  官
中      華      民      國    八十九    年      六      月     十二     日


司法院資訊處製作；財團法人民間司法改革基金會備份。
